臺灣臺中地方法院刑事判決　96年度訴字第391號
公　訴　人　臺灣臺中地方法院檢察署檢察官
被　　　告　甲○○
　　　　　　　　　　（另案於臺灣臺中監獄執行中）
上列被告因毒品危害防制條例案件，經檢察官提起公訴（九十五
年度毒偵字第五一九七號），被告於本院受命法官行準備程序時
，對於犯罪事實為有罪之陳述，經本院合議庭裁定由受命法官獨
任適用簡式審判程序，判決如下：
    主    文
甲○○施用第一級毒品，處有期徒刑拾月。扣案之第一級毒品海
洛因柒包（含袋重拾點柒貳公克）沒收銷燬之；又施用第二級毒
品，處有期徒刑肆月。應執行有期徒刑壹年，扣案之第一級毒品
海洛因柒包（含袋重拾點柒貳公克）沒收銷燬之。
    犯罪事實
一、甲○○前因毒品危害防制條例案件，經本院裁定送觀察勒戒
    後，認有繼續施用毒品傾向，復經本院裁定令入戒治處所施
    以強制戒治，嗣於民國九十三年八月十八日經裁定停止戒治
    ，所餘期間付保護管束，於九十三年十二月十四日期滿未經
    撤銷視為執行完畢。又於九十五年四月間，因施用第一、二
    級毒品犯行，經本院於九十五年八月十六日以九十五年度訴
    字第二○七二號判決有期徒刑十月、四月確定。猶不知悔改
    ，於上開強制戒治執行完畢後五年內，復基於反覆施用第一
    級毒品海洛因之集合性犯意，自前案判決後之九十五年八月
    十八日起，至九十五年十月二十五日上午九時許止，在臺中
    縣烏日鄉○○村○○路○段榮和巷三十號住處，施用第一級
    毒品海洛因多次；另復基於施用第二級毒品安非他命之犯意
    ，於九十五年十月二十五日上午九時許，在臺中縣烏日鄉○
    ○村○○路○段榮和巷三十號住處，施用第二級毒品甲基安
    非他命一次，嗣於九十五年十月二十六日一時十分許，在臺
    中市○○區○○路二段三一號「怪獸網咖」店內，為警查獲
    ，並經甲○○帶領下，在其所有車牌號碼ＰＤ－二二八九號
    自小客車內扣得第一級毒品海洛因七包（含袋共重十點七二
    公克）。
二、案經臺中市警察局第四分局報告臺灣臺中地方法院檢察署檢
    察官偵查起訴。
    理    由
一、上揭事實，業據被告甲○○於本院審理時坦承不諱，其經警
    方採集尿液送往詮昕科技股份有限公司以氣相層析質譜儀（
    ＧＣ／ＭＳ）方法檢驗結果，呈第一級毒品海洛因於人體代
    謝後之嗎啡、可待因及第二級毒品甲基安非他命於人體代謝
    後之安非他命、甲基安非他命陽性反應等情，有採驗尿液與
    真實姓名對照表、詮昕科技股份有限公司濫用藥物尿液檢驗
    報告及前述扣案之第一級毒品海洛因等附卷可稽，堪認被告
    前開自白為真實。被告曾因毒品危害防制條例案件，經本院
    裁定送觀察勒戒後，認有繼續施用毒品傾向，復經本院裁定
    令入戒治處所施以強制戒治，嗣於九十三年八月十八日經裁
    定停止戒治，所餘期間付保護管束，於九十三年十二月十四
    日期滿未經撤銷視為執行完畢，有臺灣高等法院被告前案紀
    錄表、臺灣臺中地方法院檢察署刑案資料查註紀錄表及全國
    施用毒品案件紀錄表附卷可佐，本案事證明確，被告於觀察
    、勒戒執行完畢釋放後，五年內再犯連續施用第一級毒品海
    洛因之犯行，洵堪認定。
二、核被告甲○○所為，係犯毒品危害防制條例第十條第一項、
    第二項之施用第一級、第二級毒品罪。而被告因吸毒成癮，
    先後多次施用第一級毒品海洛因之犯行，因立法者業已考量
    身染毒癮者反覆施用毒品之特性，乃將特定期間內之多數吸
    毒行為，擬制為法律構成要件之行為單數，為集合犯，僅屬
    包括一罪而受一次之法律評價。又被告施用前後持有第一級
    、第二級毒品之低度行為，為其施用第一級、第二級毒品之
    高度行為所吸收，均不另論罪。另被告所犯上開二罪間，要
    件不同，行為互殊，應予分論併罰。爰審酌被告前因施用毒
    品犯行曾經觀察、勒戒及強制戒治，竟又再施用毒品不輟，
    無視於毒品對於自身健康之戕害及國家對於杜絕毒品犯罪之
    禁令，惡性非輕。本諸施用毒品者均有相當程度之生理成癮
    性及心理依賴性，其犯罪心態與一般刑事犯罪之本質並不相
    同，且被告係於觀察、勒戒執行完畢釋放後，五年內再犯施
    用第一級毒品海洛因犯行，依毒品危害防制條例之規定，無
    需再經觀察、勒戒及強制戒治之刑事處遇程序。為兼顧被告
    斷絕生理成癮性及心理依賴性之必要，量刑實不宜過輕，惟
    斟酌被告犯後業已坦承犯行，頗具悔意等一切情狀，分別量
    處如主文所示之刑，並定其應執行之刑，以示懲儆。扣案之
    施用第一級毒品海洛因七包（含袋共重十點七二公克），依
    毒品危害防制條例第十八條第一項前段規定宣告沒收銷燬之
    。
據上論斷，應依刑事訴訟法第二百七十三條之一第一項、第二百
九十九條第一項前段，毒品危害防制條例第十條第一項、第二項
、第十八條第一項前段，刑法第十一條、第五十一條第五款，判
決如主文。
本案經檢察官郭景東到庭執行職務。
中　　華　　民　　國　　96　　年　　3 　　月　　20　　日
                刑事第七庭  法　官  張清洲
以上正本證明與原本無異。
如不服本判決，應於送達後十日內向本院提出上訴狀（須附繕本
），上訴於臺灣高等法院臺中分院。
                            書記官　沈筱玲
中　　華　　民　　國　　96　　年　　3 　　月　　20　　日
附錄論罪科刑法條
毒品危害防制條例第10條
施用第一級毒品者，處 6 月以上 5 年以下有期徒刑。
施用第二級毒品者，處 3 年以下有期徒刑。
毒品危害防制條例第十八條第一項：
查獲之第一、二級毒品及專供製造或施用第一、二級毒品之器具
，不問屬於犯人與否，均沒收銷燬之；
